臺灣高等法院臺中分院刑事判決　　　　 94年度上易字第705號
上　訴　人
即　被　告　丙○○
　　　　　　丁○○
上列上訴人即被告因竊盜案件，不服臺灣南投地方法院93年度易
字第345號，中華民國94年4月27日第一審判決（起訴案號：臺灣
南投地方法院檢察署93年度偵字第2417號），提起上訴，本院判
決如下：
    主  　　文
原判決關於丙○○部分撤銷。
丙○○共同攜帶兇器竊盜，累犯，處有期徒刑玖月，扣案之鐵剪
刀貳支均沒收。
其他上訴駁回。
    事 　　 實
一、丙○○前於民國（下同）八十九年間因竊盜案件，經原法院
    於八十九年九月十四日以八十九年度易字第五六九號判決，
    判處有期徒刑七月確定，經入監服刑，並於九十年六月六日
    執行完畢。猶不知悔改，緣於九十三年七月二日敏督利颱風
    過境，重創台灣，當時台灣電力股份有限公司所有（下簡稱
    台電公司），設置於南投縣埔里鎮○○路路段電線桿上之電
    纜線、變壓器等物，亦因敏督利颱風風力摧毀而有傾毀，丙
    ○○認有機可趁，竟與丁○○二人基於共同意圖為自己不法
    所有之犯意聯絡，於九十三年七月十七日上午十一時三十分
    許，在南投縣埔里鎮○○○○路路段，由丙○○駕駛向不知
    情友人洪振榮所借得之車號為Ｒ六－三○八號自用大貨車（
    起訴書誤載為Ｒ六－三八號，應予更正），搭載丁○○，並
    攜帶丙○○所有客觀上足供凶器使用之鐵剪刀二支，駛至上
    開埔里鎮○○路路段，共同以前開鐵剪刀剪斷設置於電線桿
    上之電纜線、變壓器、風雨線之方式，竊取台電公司所有之
    桿上變壓器一個、鋼心鋁線十三公斤、ＰＥ風雨線三十五公
    尺、ＰＥ交連電纜共六十公尺等物（如新品市價約新臺幣二
    萬五千元），得手後，搬置於上開丙○○所駕駛之前開車號
    之自用大貨車而駛離上址，嗣於同日下午十四時許，為警方
    循線在埔里鎮○○路○段與鯉魚路口查獲前情，並當場扣得
    鐵剪刀二支。丙○○另基於同上竊盜之概括犯意，又於九十
    四年五月八日上午五時三十分夥同陳炫伻（另案審理）至南
    投縣埔里鎮一新里台糖赤崁農場徒手竊取該農場籬笆用鐵條
    十二支，經警查獲。
二、案經南投縣政府警察局埔里分局報告台灣南投地方法院檢察
　　署檢察官偵查起訴。
    理  　　由
一、訊據上訴人即被告丙○○對於九十四年五月八日之竊盜犯行
    ，坦承不諱，核與陳炫伻供述情節相符，並據證人台糖員工
    黃戊寅證述屬實，復有贓物領據附卷可稽，此部分犯行，已
    堪認定。另就九十三年七月二日之犯行，被告二人均矢口否
    認，均辯稱是撿的，不是偷的云云。然渠等於台灣南投地方
    法院檢察署檢察官於九十三年七月十七日偵訊時，已分別坦
    承有竊盜之犯行明確（見偵卷第四十六、四十七頁），而當
    場查獲之台電公司所有之電纜線係非遭人丟棄之物，且大部
    分電纜線係遭鐵剪刀剪斷一情，業據證人即台電公司之職員
    乙○○於原審九十四年四月十三日審理時證述綦詳，此外，
    復有贓物認領保管單一紙、查獲時之現場照片六張附卷可憑
    及扣案被告所有之鐵剪刀二支可資佐證。綜上所述，被告二
    人所辯稱係撿的云云，顯不足採，渠等此部分之竊盜犯行亦
    堪以認定。
二、核被告丙○○、丁○○二人所為，均係犯刑法第三百二十一
    條第一項第三款之攜帶兇器竊盜罪，另丙○○於九十四年五
    月八日之竊盜犯行，係犯刑法第三百二十條第一項之普通竊
    盜罪，丙○○所犯上開二罪間時間緊接，犯罪構成之基本事
    實相同，顯係基於概括犯意，應論以加重竊盜罪之連續犯，
    並依法加重其刑。被告丙○○與丁○○，陳炫伻間分別有犯
    意之聯絡及行為之分擔，為共同正犯。又被告丙○○前於八
    十九年間，有為如事實欄內所述之前科與刑之執行完畢，有
    臺灣南投地方院檢察署刑案資料查註紀錄表與臺灣高等法院
    被告全國前案紀錄表各一份附卷可證，其於五年內再犯有期
    徒刑以上之本罪，為累犯，應依法加重其刑。原審就被告丁
    ○○部分因依上開法條及刑法第二十八條、第四十一條前段
    ，罰金罰鍰提高標準條例第二條等規定，再審酌犯罪所得財
    物價值，犯後態度等情，量處被告丁○○有期徒刑六月，並
    諭知易科罰金之折算標準，認事用法，尚無不合，被告之上
    訴意旨，否認有竊盜犯行，核無理由，應予駁回。另就被告
    丙○○部分，被告已坦承九十四年五月八日竊取鐵條十二支
    之犯行，原審未及審酌，被告之上訴意旨否認竊盜固無可採
    ，惟原判決此部分既有可議，亦應撤銷改判。爰審酌被告丙
    ○○有竊盜前科（見前述紀錄表），仍不知悔改，而再為本
    件竊盜犯行及被告丙○○犯罪之動機、手段、所得財物之價
    值、犯後態度等一切情狀，量處如主文第二項所示之刑。末
    查，扣案之鐵剪刀二支為被告丙○○所有，係供被告丙○○
    、丁○○犯罪所用之物，業據被告丙○○供承在卷，應依刑
    法第三十八條第一項第二款之規定，諭知沒收。
據上論斷，應依刑事訴訟法第三百六十九條第一項前段、第三百
六十四條、第三百六十八條、第二百九十九條第一項前段，刑法
第二十八條、第五十六條、第三百二十一條第一項第三款、第四
十七條、第三十八條第一項第二款，判決如主文。
本案經檢察官甲○○到庭執行職務。
中　　華　　民　　國　　94　　年　　9 　　月　　28　　日
              刑事第六庭　審判長法　官　李　文　雄
              　　　　　　　　　法　官　劉　連　星
              　　　　　　　　　法　官　黃　永　祥
上列正本證明與原本無異。
不得上訴。
　　　　　　　　　　　　　　　　書記官　林　明　冬
中　　華　　民　　國　　94　　年　　9 　　月　　28　　日
「告訴人或被害人對於判決如有不服具備理由請求檢察官上訴者
，其上訴期間之計算係以檢察官收受判決正本之日期為準」
附錄法條：
中華民國刑法第三百二十一條：（加重竊盜罪）
犯竊盜罪而有左列情形之一者，處六月以上五年以下有期徒刑：
一  於夜間侵入住宅或有人居住之建築物、船艦，或隱匿其內而
　　犯之者。
二  毀越門扇、牆垣或其他安全設備而犯之者。
三  攜帶兇器而犯之者。
四  結夥三人以上而犯之者。
五  乘火災、水災或其他災害之際而犯之者。
六  在車站或埠頭而犯之者。
前項之未遂罰之。
　　　　　　　　　　　　　　　　　　　　　　　　　　　Ｒ
